【裁判字號】    95,易,265
【裁判日期】    951011
【裁判案由】    詐欺
【裁判全文】
臺灣苗栗地方法院刑事判決               95年度易字第265號
公  訴  人  臺灣苗栗地方法院檢察署檢察官
被      告  丙○○
選任辯護人  洪榮彬律師
上列被告因詐欺案件，經檢察官提起公訴（95年度偵字第720號）
，本院判決如下：
    主  文
丙○○連續犯詐欺取財罪，處有期徒刑貳年陸月。
    事  實
一、丙○○意圖為自己不法之所有，基於詐欺之概括犯意，平日
    即在外冒稱係臺灣苗栗地方法院檢察署（以下稱苗栗檢察署
    ）主任檢察官。民國94年2 月間某日，甲○○在臺中縣大甲
    鎮某餐廳經友人介紹認識丙○○，亦誤以為丙○○確係苗栗
    檢察署檢察官。嗣甲○○之友人乙○○因傷害其妻溫見鄉，
    為溫見鄉提出傷害告訴，甲○○乃思介紹丙○○與乙○○認
    識，希冀丙○○以主任檢察官之身分協助處理上開官司。丙○○於94年4 月間某日，受邀前往臺中縣大甲鎮甲○○所經
    營之KTV 店內與乙○○見面，即向乙○○訛稱：會幫忙問承
    辦的同事，但要處理則必須請他們吃飯並贈送茶葉等語而施
    以詐術，乙○○誤信丙○○確係主任檢察官，而可協助處理
    上開官司，因而陷於錯誤，乃於當日花費新臺幣（下同）5
    千餘元，宴請丙○○吃飯。乙○○於1 週後某日（約係同年
    4 月底、5 月初之某日），在苗栗縣苑裡鎮苑港附近餐廳，
    再度花費3 千餘元宴請丙○○，並交付2 斤價值4 千元之茶
    葉予丙○○。而於丙○○與乙○○之第2 次飯局中，丙○○
    復向甲○○、乙○○誆稱：苑裡有1 位姓鄭，約27、28歲之
    男子被提報為流氓等語，甲○○、乙○○以為丙○○所指之
    人係戊○○，乃立即以電話聯絡戊○○趕往現場與丙○○見
    面。待戊○○到場後，丙○○即向戊○○訛稱：你開設賭場
    被提報流氓，我會幫忙處理，若要感謝，隨便送個茶葉即可
    等語，嗣丙○○等人旋即轉往臺中縣大甲鎮愛琴海KTV 店、
    春天KTV 店唱歌，其間丙○○復向在坐之戊○○、己○○誑
    稱：我去臺中開治安會報，戊○○被14人指證為流氓，係全
    省最大條的等語，並向戊○○等人表示：遇見我，算你們好
    運，我會幫戊○○處理等語。嗣於數日之後，丙○○更多次
    與戊○○連絡表示要幫忙處理，並陸續向戊○○訛稱：已與
    「黃文德」（音似苗栗檢察署王文和主任檢察官）檢察官講
    好了，我有去跟承辦之臺中憲調組吃飯，希望戊○○出錢請
    憲調組吃飯等語，續以此詐術使戊○○誤信業已被提被為流
    氓，而丙○○確能以主任檢察官之身分為彼處理該事，因而
    陷於錯誤，乃多次在苗栗縣苑裡鎮、臺中縣大甲鎮等地餐廳
    、KTV 店宴請丙○○，總計花費約7 、8 萬元，並交付現金
    1 萬8 千元及贈送1 斤價值約2 、3 千元之茶葉及價值約1
    萬元之諾基亞行動電話1 支予丙○○。迄於94年8 月5 日，
    為警持本院核發之搜索票，在丙○○位於苗栗縣苗栗市○○
    街23號住處，扣得前述諾基亞行動電話1 支。
二、案經臺灣苗栗地方法院檢察署檢察官簽分偵查起訴。
    理  由
一、本件被告丙○○固坦承曾於臺中縣大甲鎮等地，與乙○○、
    甲○○、戊○○等人吃飯、飲酒，但否認有何詐欺之犯行，
    辯稱：「警員在我住處搜得之1 支NOKIA 銀色手機，是郭隆
    瑋律師的朋友叫做『小匡』的給我的。我在吃飯時，我說假
    如沒有從憲兵退役的話，至少也是主任級，大家就叫我主任
    。乙○○說他的官司要我拿5 千元請檢察官，是不實在的。
    我第1 次與乙○○見面，是乙○○叫戊○○來的，是乙○○
    講戊○○被提報流氓，有10幾個人指證。戊○○所述的兩罐
    茶葉，1 罐是邱大洋拿走的，1 罐是苑裡分駐所的人拿走的
    。戊○○說他叔叔是在地檢署工作，我怎麼可能還會作這些
    事，我不是自己找死嗎？戊○○有找1 個小弟開車來跟我說
    有人要來找我，要我拿20萬元給乙○○，我不同意，後來就
    到地檢署了。未曾跟戊○○說他快被提報流氓了，也沒有提
    到管訓的事，當時店裡面有很多人，他們帶著小姐唱歌、跳
    舞，房間不是很大，怎麼可能談到這些事情，也沒有向戊○○拿任何錢等語。
二、惟查：
（一）證人甲○○於本院審理時結證稱：「（問：你是大概什麼
      時候認識被告的？）94年4 月間。」、「（問：當時是否
      是邱大洋介紹認識的？）間接介紹的，他也有在場。」、
      「（問：你上次在94年的偵查中，你說席間大家都稱被告
      為「邱檢」，你如何聽到他們是怎麼講的？）他們就說「
      邱董、邱董」。」、「（問：有人稱他「邱檢」嗎？）有
      時候有。」、「（問：從那次經過邱大洋介紹認識以後，
      你又跟被告聚會幾次？）兩次。」、「（問：第1 次是否
      是94年4 月間？）、、「（問：你上次偵訊筆錄說是94年
      2 月，是否如此？）是的。」、「（問：那天除你與被告
      之外，還有誰？）乙○○。」、「（問：第2 次見面在什
      麼地方，隔了多久？）我忘記了，我、被告、乙○○。」
      、「（問：你們當時是否在海產店吃飯？）是的。」、「
     （ 問：後來是否有到春天酒店ＫＴＶ店去續攤？）是的。
      」、「（問：當時有什麼人加入？）好多人，是誰不記得
      了，因為那個飯局不是我安排的，是乙○○安排的，乙○○叫的朋友我不認識。」、「（問：這3 次的費用是誰出
      的？）海產店是乙○○出的，春天酒店是誰出的我不知道
      ，第1次純見面，沒有吃飯。」、「（問：隔了幾天之後
      ，你們是否有到天星港ＫＴＶ店吃飯？）有的。」、「（
      問：這次是否是邱大洋請吃飯？）不是，誰請的，我忘記
      了。」、「（問：有多少人去？）、5 、6 個人。」、「
      （問：這1次有沒有包含1 個大甲分局3 組的警察人員？
       ） 有介紹，但是我不認識他，我是在場聽到的。」、「
      （問：後來你們是否同一天到水鴛鴦ＫＴＶ店去續攤？）
      是的。」、「（問：除了原班人馬之外，是否又多了1 個
      苑裡哪個派出所的警察？）我忘掉了，但是原班人馬都有
      去。」、「（問：第4 、第5 次的費用是誰出的？）我不
      曉得。」、「（問：你們1 共與被告見面5 次，除了第1
      次沒有吃飯以後，這4 次吃飯被告是主客，還是只是陪吃
      飯？）沒有說誰是主客，只是吃飯而已，、、因為被告認
      識我，大部分都是我約被告一起去的。」、「（問：戊○○是在第幾次認識被告的？）第2 次，在苑裡海產店，那
      次的費用是乙○○出的。」、「（問：3 、4 、5 次的費
      用是否是戊○○出的？）我不曉得。」、「（問：是否是
      乙○○出的？）我不曉得。」、「（問：後面這3 次的邀
      請人是誰？）我也不知道是誰，反正大家就說要去喝酒，
      是不是戊○○請的，我不清楚。」、「（問：：被告有沒
      有很清楚親口跟你說他是苗栗地檢署的主任檢察官？）沒
      有。」、「（問：你剛才說稱呼「邱檢」，是什麼意思？
      ）我也不會講。」、「（問：為什麼你上次5 月16日的偵
      訊筆錄，你說被告要大家叫他邱董不要叫他邱檢，是什麼
      意思？）之前大家叫他邱檢，我跟著叫，被告說不要這樣
      叫，叫邱董就好。」、「（問：被告有沒有明示或暗示說
      他是苗栗地檢署的檢察官，有什麼事情他可以幫忙或關說
      的？）沒有。」、「（問：你在這5 次聚會是否都有參加
      ？這5 次聚會當中，你有沒有看到有人送錢或茶葉、手機
      給被告？）送錢沒有，有送茶葉，但是被告也沒有收，我
      不曉得有沒有送手機。」、「（問：你是否知道戊○○的
      叔叔是哪個單位的人？）我不知道。」、「（問：有沒有
      人跟你說戊○○的叔叔是更生保護會的主任？）好像有，
      但是我不認識他。」、「（問：第2 次乙○○有請被告吃
      飯，是有所求，還是一般朋友的吃飯應酬？）請教問題。
      」、「（問：請教什麼問題？是請他幫忙關說，還是什麼
      問題？）因為那時候乙○○跟他太太有官司不知道要怎麼
      處理，請教被告如何處理。」、「（問：乙○○是否有請
      被告要幫忙關說？）沒有。」、、、「（問：你在檢察官
      問你時，你有兩次說被告有說他自己是檢察官，你剛才又
      說沒有，有何意見？）被告沒有明確說他是檢察官，我也
      不是很確定他是苗栗地院的檢察官。」、「（問：他自己
      都不確定，為什麼你會確定他是苗栗地檢署的檢察官？）
      之前邱大洋有這樣介紹。」、「（問：邱大洋是如何介紹
      的？）邱大洋就說被告這位是邱檢、邱先生，不是刻意介
      紹。」、「（問：被告有沒有說過他之前是當憲兵的？）
      沒有。」、「（問：被告有說過他之前如果沒有退伍的話
      ，應該有可能會升到憲調站的主任？）我沒有印象他有這
      樣講。」、「（問：你是否第一次認識被告的時候，就認
      為被告是檢察官？）我沒有很確定，我喜歡交朋友。」、
      、「（問：不知道，你為什麼要介紹乙○○請教被告有關
      案件的問題？）我有跟乙○○說，被告不知道是檢察官與
      否，有關案件的問題，可以去請教他，看看能不能不要判
      那麼重的罪，要怎麼樣來解決這個問題。」、、「（問：
      你為什麼認為被告可以教乙○○？）因為吃飯時，有聽到
      邱大洋叫被告為「邱檢、邱檢」，所以我跟乙○○講，看
      被告是否可以解決乙○○跟他太太的問題。」、、、「（
      問：你之前說過你跟乙○○說的時候，你說你是要介紹1
      位邱檢察官給乙○○認識，所以你那時候是否就認為被告
      是1 位檢察官？）對。」、「（問：你剛才回答辯護人說
      ，被告有叫人家叫他邱董就好了，那是什麼時候的事情？
      ）見面第2 次的時候。」、、、「（問：你不會覺得奇怪
      嗎？既然你認為被告是檢察官，這又不是生意，為什麼要
      你們叫他邱董？）因為我在ＫＴＶ店上班，我們都會叫客
      人「董仔」（台語發音），所以後來就叫被告邱董。」、
      「（問：所以你後來叫被告邱董時，是否還是認為被告是
      一位檢察官？）我也不是很確定被告是檢察官，但是我的
      心裡認為他是檢察官。」、「（問：提示他卷第18到19頁
      ，你在檢察官那邊作證，你回答檢察官的問題時，是否出
      於你的自由意志？）是的。」、「（問：與被告有沒有仇
      恨、過節？）沒有，好朋友，沒有過節」（以上參本院審
      卷95年6 月14日審判筆錄第3 至12頁）。
（二）證人甲○○於檢察官訊問時結證稱：「（問：你認識這自
      稱邱檢察官之人的經過？）約94年2 月左右在台中縣大甲
      鎮某餐廳吃飯時，當時我和他都是給我朋友請吃飯，吃飯
      時我們有互相介紹，他說他姓邱，在席間大家都稱他叫邱
      檢，他說他是苗栗的檢察官，就這樣。」、「（問：你的
      朋友是誰？）我不知道名字，不知正名，只知綽號阿加，
      他是豐原或后里的人。」、「（問：後來你又見過這自稱
      邱檢察官之人幾次？）之後我朋友乙○○說他有1件他太
      太告他的案件心情不好，所以我就說介紹1 位姓邱的檢察
      官給他認識，因第1 次見面時邱檢有留電話給我，是0000
       00000，而在後來他有留手機號碼給我是0000000000，我
      就幫阮姓朋友打電話給邱檢，說我朋友有案子的事情，麻
      煩他來關心一下。在94年4 月10幾號，我們約在我大甲的
      KTV 店裡見面，當時有我、阮、邱檢在場，我介紹他們2
      人認識後我就出去了，我不知他們談話內容。」、、「（
      問：乙○○有給邱檢何好處？）我只知阮有請邱檢吃飯，
      至於有無送東西我想應沒有。」、、「（問：這自稱邱檢
      察官之人他每次都沒否認他是邱檢？）對，後來他叫我們
      叫他邱董就好了。」、「（問：這自稱邱檢察官之人和你
      們相處期間有提及苗檢的事？）曾提起檢察官的名字，但
      我沒記。」、、、「（問：平常這自稱邱檢察官之人何人
      載他？）他自己開賓士黑色的車。」、、、「（問你們和
      這自稱邱檢察官之人吃飯，何人出錢？）都是朋友出，這
      自稱邱檢察官之人沒有在出錢。」等語（參93年度他字第
      173 號卷第18至19頁）。
（三）是由證人甲○○之前述證詞，可知渠係證稱於94年2 月間
      ，在臺中縣大甲鎮之某餐廳，經由友人之介紹，認識被告
      丙○○，席間渠之友人稱呼被告為「邱檢」、「邱檢」，
      被告則自稱為苗栗的檢察官。之後，渠知悉友人乙○○，
      因乙○○之妻子告乙○○之事件而心情不佳，乃撥打被告
      所留之000000000 號、0000000000號電話，麻煩被告來關
      心一下。嗣於94年4 月間某日，渠與被告、乙○○約在渠
      上班之大甲KTV 店裡見面，渠介紹被告與乙○○認識後離
      開，渠知道乙○○曾請「邱檢」即被告吃飯。渠於介紹乙○○與被告認識時，渠心理上即認定被告係檢察官。渠與
      被告是朋友，並無過節等情。
（四）證人乙○○於本院審理時結證稱：「（問：你在什麼時候
      認識被告的？透過誰介紹的？）去年4 、5 月的時候，甲○○介紹的。」、「（問：你從那1 次介紹以後，你又跟
      被告碰過幾次面？）3 、4 次左右。」、「（問：你們第
      一次是否是在ＫＴＶ店唱歌認識的？）第1 次認識，是我
      跟甲○○說，我打我太太的耳光，被提起告訴，甲○○跟
      我說他認識1 個苗栗地檢署的檢察官叫『邱檢』，請教他
      要如何處理。講完以後才去ＫＴＶ店，同1 天去的。」、
      「（問：第2 次碰面是否是在苑裡的1 個海產店？）是的
      。」、「（問：同1 天是否有去春天ＫＴＶ店續攤？是否
      是第3 次的碰面？）不是，是去大甲大安ＫＴＶ店，是甲○○帶去的。」、「（問：你有沒有去春天ＫＴＶ店，是
      什麼時候的事情？）春天ＫＴＶ店是第1 次碰面去的。」
      、「（問：戊○○是哪1 次出現的？）第3 次苑裡海口的
      餐廳，甲○○說邱檢的來，不然一起吃個飯，我們就去餐
      廳吃。」、「（問：第3 次什麼人出錢？）戊○○出的。
      」、「（問：他為什麼出錢？）邱檢說我們苑裡有什麼姓
      吳、姓鄭、姓陳的被提報流氓，我跟邱檢說我有1 個朋友
      姓鄭的，邱檢跟我說那個被提報的人大概20、30歲人，我
      就跟邱檢說要不然我介紹給你們認識，邱檢說好，我就介
      紹戊○○跟邱檢認識。」、「（問：這3 次你跟甲○○、
      被告都有出現？）是的。」、「（問：除了戊○○，還有
      什麼人？）還有一些戊○○帶來的朋友，後來戊○○帶我
      們去大甲鎮的愛琴海ＫＴＶ店繼續吃。」、、、、「（問
      ：在日南的天星港ＫＴＶ店（小吃部）那一次，除了你、
      甲○○、被告、戊○○之外，己○○及邱大洋有沒有去？
      ）我只有知道甲○○帶好幾個人去，我不認識他們。」、
      「（問：你們吃飯、喝酒的時候，有沒有人介紹說有大甲
      刑事組的警員來？）有聽在場的人說，但是我不認識是哪
      一個人。」、、、「（問：你們第4 次在日南小吃部吃完
      以後，有沒有回來苑裡水鴛鴦ＫＴＶ店？）有，除了原班
      人員，又多了好幾個人。」、、「（問：有沒有人說是為
      了要請被告？）邱檢說喝的不爽，要帶他再去喝。」、「
      （問：這幾次喝酒，被告都有說他是邱檢嗎？）有，他都
      有說他是苗栗的邱檢。」、「（問：被告有親自跟你說他
      是苗栗的檢察官，還是你是聽人家說的？）那時候被告有
      說他是苗栗的邱檢，苗栗有4 個主任，他是其中之1 ，他
      是邱主任。」、「（問：你請被告幫你處理與你太太的家
      庭暴力案件，被告是如何處理的？）被告說我只打我太太
      兩個耳光，法官不會給你判刑，會讓你和解，法官會調和
      ，不會起訴，但是被告說要帶他們大家出去吃飯，並說要
      替我們講，被告說要跟承辦得檢察官說，說完以後就不會
      起訴了，但是要帶地檢署的人去餐廳吃飯。」、「（問：
      你們後來有帶去吃嗎？）沒有，被告說他自己要帶地檢署
      的人去吃飯。」、「（問：你有沒有到法院打過官司？）
      我被我太太告過。」、「（問：你知道請律師打官司要花
      多少錢？）我沒有請過，但是聽人家說約4 、5 萬元。」
      、「（問：被告說如果要帶他去吃飯，要花多少錢？）約
      4 、5 千元。」、「（問：請律師要花4 、5 萬元，請檢
      察官只要花4 、5 千元，你不會覺得很奇怪嗎？）當時介
      紹給我認識時，只是說要請教邱檢，後來被告說要請地檢
      署的人去吃飯，那時候我不是要請他幫忙我，我只是要請
      教被告問題而已。」、「（問：你花這4 、5 千元是要請
      教被告問題？）是被告跟我說他要請地檢署的人吃飯，1
      桌要4 、5 千元，要幫我講話，才不會被起訴，被告跟我
      要這4 、5 千元。」、「（問：被告有沒有教你說你可以
      請證人去作對你有利的證述就可以？）沒有，被告有告訴
      我說，如果開庭，法官問你問題，你要老實說，為什麼要
      打老婆。」、「（問：被告有沒有再跟你說其他的案子可
      以再幫你關說？）沒有，只有後來提到戊○○的事情。被
      告第1 次沒有講戊○○，被告不認識戊○○，後來我介紹
      戊○○給被告認識，被告才說戊○○也有被提報流氓，這
      是被告親口說的。」、「（問：戊○○有在經營職業賭場
      嗎？）沒有，他是經營電子遊樂場。」、「（問：戊○○
      平常有在鄉里欺負善良的老百姓？）沒有。」、「（問：
      為什麼那麼剛好，被告講到姓鄭的，戊○○會怕？）因為
      那時候大家都有在傳戊○○有可能要被提報為流氓。」、
      「（問：戊○○有送錢、茶葉或手機給被告嗎？）我知道
      有送錢、茶葉。」、「（問：你所知道這兩個東西是在什
      麼時候送的？）有1 天早上10點多，被告去戊○○的電動
      遊戲店的辦公室兼休息室，大家在那邊坐。」、「（問：
      你有在場嗎？）有，我還把茶葉拿到邱檢（被告）的車上
      。」、「（問：錢？）戊○○他算給我好像1 萬元，叫我
      轉交給邱檢（被告）。」、「（問：在什麼地方？）送茶
      葉跟送錢是不同的地方，送錢是在喝完酒的時候，因為喝
      好幾次，第幾次喝酒，我忘記了，那次好像是在愛琴海Ｋ
      ＴＶ店喝完以後，叫我拿給邱檢（被告），因為被告沒有
      坐在我旁邊，所以戊○○算完錢就叫我拿給邱檢。」、「
      （問：你交錢給被告時，戊○○有沒有看到？）沒有。」
      、「（問：戊○○為什麼不親自交給被告？）我不知道。
      」、、、「（問：之前在檢察官那邊所述是否實在？）實
      在。」、「（問：你在檢察官偵訊時，你所述，是否出於
      自由意志？）是的，我都是憑良心講的。」、「（問：你
      跟被告有沒有過節、仇恨？）都沒有。」等語（以上參本
      院審卷95年6 月14日審判筆錄第13至21頁）。
（五）證人乙○○於檢察官訊問時結證稱：「（問：你認識1 個
      自稱是臺灣苗栗地方法院檢察署邱檢察官之人？）有。他
      說他是邱主任檢察官。」、「（你何時認識他？）今年4
      月左右。」、「（問：誰介紹你認識他的？）甲○○。」
      、「（問：甲○○為何要介紹你認識他？）因為我妻子溫
      見鄉告我違反家庭暴力防治法，甲○○跟我說他有1 個朋
      友邱主任，要介紹給我認識，說有什麼事情，講給他聽，
      看要如何處理。」、「（問：你們第1 次在那見面？見面
      情形如何？）在台中縣大甲鎮甲○○的KTV 店。見面之後
      ，我朋友甲○○跟我介紹說他是主任檢察官，該邱姓男子
      也表示他跟地檢署或法院的人很熟，、、，那次見面，該
      邱主任要替我問看看這件嚴不嚴重，說那是他同事辦的，
      要處理就要請他們吃飯，並要買茶葉送他們。」、「（問
      ：你有請他吃過飯？）那一次甲○○介紹就是我請的，花
      了5 千多元。約一個禮拜後，甲○○打電話給我說，邱檢
      察官來了，要請他吃飯，所以就請他到苑裡港的餐廳吃飯
      ，花了3 千多元。」、「（問：你有買茶葉給邱檢察官？
      ）有。他說要請他同事幫我處理，要我買茶葉，我有買2
      斤茶葉，1 斤2 千元，我是在第2 次吃飯時，順便交給他
      的，當時甲○○也在場。」、「（問：「邱檢察官」有跟
      你說他要如何處理此事？）他說他要問他同事本件的嚴重
      性。」、「（問：你是因為他說他是檢察官要處理那件事
      ，所以才請他吃飯送他東西？）是。」、、、「（問：之
      後他是否說要幫苗栗縣苑裡鎮1 個年青人被提報流氓之事
      ？）是。是在第2 次吃飯時，他提及我們苗栗縣苑裡鎮有
      1 個姓鄭的，被提報流氓，我就想到是不是我朋友戊○○
      ，我就叫戊○○到場。戊○○到場後，「邱檢察官」就說
      以資料來看，戊○○是排第幾級，並說要幫他處理，就要
      請裡面的檢察官去吃飯，要送茶葉。」、「（問：戊○○
      有無請「邱檢察官」吃飯？）有。3 、4 次，其中有2 次
      ，我有去，是在苗栗縣苑裡鎮的餐廳及台中縣大甲鎮的
      KTV 店。」、「（問：戊○○有無拿錢給「邱檢察官」，
      要請檢調單位吃飯？）有。是「邱檢察官」要求的。該次
      戊○○拿1 萬元給他的。我有在場。錢是戊○○交給我，
      我再交給「邱檢察官」，因當時我跟「邱檢察官」比較熟
      。另外，他也有叫戊○○送茶葉。」、「（問：戊○○有
      無送他茶葉？）有，、、」、「（問：「邱檢察官」有留
      電話給你？）有。有留他家裡的及行動，但之後他的行動
      就不通了。」、「（問：「邱檢察官」開何種車？）黑色
      的賓士車。」、「（問：你當時有無懷疑他是假的？）因
      為是甲○○介紹的，所以我一開始就沒有懷疑。」等語（
      以上參同上他卷第68至70頁）。
（六）是由證人乙○○之上述證詞，可知渠係證稱於94年4 月間
      ，渠友人甲○○知悉渠妻溫見鄉告渠違反家庭暴力防治法
      ，在臺中縣大甲鎮甲○○之KYV 店，介紹被告丙○○是主
      任檢察官給渠認識。被告丙○○自稱係苗栗的邱檢，並稱
      苗栗有4 位主任，被告丙○○是其中之一是邱主任。被告
      丙○○說會替渠講，跟承辦的檢察官說，說完就不會被起
      訴，但是要帶地檢署的人去餐廳吃飯，並說1 桌要4 、5
      千元，且要送茶葉，被告丙○○要幫渠講話，才不會被起
      訴。該次見面吃飯花費5 千元，是渠所出。於1 星期後，
      甲○○電話通知渠邱檢察官來了，要請邱檢察官吃飯，渠
      即請被告丙○○在苑裡港附近餐廳，花費3 千餘元宴請被
      告丙○○，並交付2 斤價值4 千元之茶葉給被告丙○○。
      而被告丙○○在與渠之第2 次飯局中，復向甲○○及渠稱
      ：苑裡有1 姓鄭約27、28歲之男子被提報為流氓等語。渠
      以為被告丙○○所指之人係渠之友人戊○○，乃以電話召
      喚戊○○趕往現場與被告丙○○見面。在渠介紹戊○○予
      被告丙○○認識之前，被告丙○○並不認識戊○○，嗣渠
      介紹被告丙○○、戊○○2 人認識後，被告丙○○才說戊○○也有被提報流氓，以資料上看，戊○○是排第幾級等
      語。之後，戊○○曾在苗栗縣苑裡鎮餐廳、臺中縣大甲鎮
      的KTV 店等地，宴請被告丙○○數次。被告丙○○並要求
      戊○○要送錢及送茶葉給檢調單位，因渠與被告丙○○比
      較熟，在愛琴海KTV 店喝完酒後，戊○○拿1 萬元左右給
      渠轉交被告丙○○。另1 次戊○○於住處附近，拿茶葉予
      渠，渠則將茶葉拿至被告丙○○之車上等情。
（七）證人戊○○於本院審理時結證稱：「（問：你是在什麼時
      候認識被告的？）我忘記了，大概是在去年的時候，是乙○○與甲○○介紹的。」、「（問：是在什麼地方？）在
      一間海產店。」、「（問：你為什麼會去那個地方認識被
      告？）阮先生叫我去的。」、「（問：去了之後，你們有
      聊天聊什麼事情嗎？）邱先生跟我說我被提報流氓，要幫
      我弄什麼的，叫阮先生去找我。」、「（問：丙○○知道
      你是阮先生的朋友嗎？）我不知道，去的時候，丙○○就
      跟阮先生說有1 個姓鄭的20多歲被提報流氓，、。」、「
      （問：苗栗姓鄭的20多歲只有你1 個嗎？）有很多，但是
      當時只有我一個人去。」、「（問：你有經營職業賭場嗎
      ？）沒有。」、「（問：你平時在家鄉有魚肉鄉民等流氓
      行為嗎？）沒有。」、「（問：如果是這樣的話，你怎麼
      可能會被提報流氓？）我相信，他說有就有。」、「（問
      ：你是否有一個叔叔是苗栗更生保護會的主委？）你說什
      麼保護會，那是做什麼的？）「（問：就是在地檢署幫忙
      受刑人觀護的1 個會？）有的。」、、「（問：你有沒有
      跟你叔叔查證，有1 個丙○○檢察官？）我有跟我叔叔查
      證，我叔叔說那是1 個騙子，叫我不要給被告拆穿，我叔
      叔說他會處理。」、、「（問：當天後來你們去哪裡？）
      甲○○經營的1 家小吃店，丙○○叫我請他去那邊唱歌。
      」、「（問：那天有多少人去？）乙○○、甲○○。」、
      「（問：你們第2 次吃飯是在什麼時候？）隔天早上8 點
      被告又來了，說要買茶葉送給偵辦的檢察官，在喝酒的時
      候，就已經跟我這樣講了。」「（問：你有給被告茶葉嗎
      ？）有的，乙○○有看到，我是叫乙○○拿給被告的，被
      告還有1 次叫我在茶葉裡面放錢。」、「（問：放多少錢
      ？）1 萬多元，他說想要請檢察官吃飯。」、「（問：你
      說第2 次吃飯是隔了幾天，是在哪裡吃飯？）我忘記了，
      都是隔1 、2 天就過來了。」、「（問：第2 次吃飯在哪
      裡？）苑裡的僑宏ＫＴＶ店。」、「（問：有幾個人去吃
      ？）有甲○○、乙○○、己○○，還有我及被告。」、「
      （問：那1 次有沒有1 個叫邱大洋的？）有，被告說是他
      親戚。」、「（問：還有沒有台中刑事組3 組的人？）好
      像有，姓羅的，我知道他可能是警察，那個人是跟邱大洋
      一起去的。」、「（問：這次吃飯也是你出錢的嗎？）是
      的。」、「（問：你為什麼要請邱大洋等人？）我是請「
      邱檢」（手指被告）。」、「（問：這次聚會中，被告有
      說他是主任檢察官嗎？）有，每次都有說。」、「（問：
      這個3 組的警察及邱大洋，有說被告是主任檢察官嗎？）
      有，邱大洋好像有介紹，因為姓羅的警察好像不認識被告
      。」、「（問：這次吃完以後，你們又去哪裡？）那次吃
      完以後就回家了。」、「（問：沒有去水鴛鴦ＫＴＶ店嗎
      ？）肯定有去，只是不知道是哪1 次去的，我記不起來。
      」、「（問：這次水鴛鴦ＫＴＶ店是否有苑裡分駐所的警
      察？）我忘記了。」、「（問：那1 次是否是邱大洋與刑
      事組3 組的警察，有各拿一瓶茶葉離開？）我的茶葉都是
      叫阮先生拿給被告的，不是在吃飯的時候拿的，是在吃飯
      的時候講的，有一次在我家前面，阮先生拿給被告，我有
      看到。」、、、「（問：你認為如果有人要幫你跟法院疏
      通，送兩罐茶葉跟請吃個飯就可以嗎？）我還有送1 支手
      機。」、「（問：那支手機有扣案嗎？）有的。」、「（
      問：你不是說那支手機不是你的嗎？）那支手機是我的
       。 」、「（問：提示他卷173 號卷第85頁的偵訊筆錄，
      當時檢察官是否有問你說，是否是這支扣案手機，你說如
      果打開手機有我門市的標示就是我的，但是檢察官打開後
      ，沒有發現標示，你說不是你的？）那支確實是我的，只
      是沒有標示而已。」、「（問：你怎麼證明？）那手機也
      有內碼，有插過我的卡片。」、「（問：你當時為什麼不
      跟檢察官說？）我有跟檢察官說那支手機確實是我的、、
      、」、「（問：你可以提供相關資料來查？）時間久了，
      沒有辦法提供。己○○有看到我拿手機給被告，在ＫＴＶ
      店包廂裡面有很多人看到。」、「（問：第1次你認識被
      告時，是誰打電話叫你去的？）乙○○。」、「（問：乙○○在電話中怎麼跟你說的？）他只有叫我先過去再說。
      」、、、「（問：後來你到餐廳後，人家怎麼幫你介紹？
      ）甲○○說被告是主任檢察官，乙○○也是聽甲○○講的
      。」、「（問：你剛才有說是那1天他們才認識嗎？）還
      是之前？）是之前沒有幾天，甲○○先認識被告，再介紹
      給乙○○。」、「（問：被告有沒有說他自己是做什麼工
      作的？）有，他說他是主任檢察官。」、「（問：在那之
      前，你知道公務員裡面有一種叫主任檢察官的嗎？）知道
      。」、「（問：所以你可以確定被告在當天自己說他是主
      任檢察官？）確定。」、、、「（問：被告說他是主任檢
      察官，有沒有說他底下有幾位檢察官？）他說有8 位。」
      、、「（問：被告有沒有說過他辦過什麼案子？）好像是
      砂石。」、「（問：被告有沒有提過地檢署有哪些同事？
      ）提很多，但我忘記了。」、「（問：被告有沒有說如果
      你們有案件的話，可以請他幫忙？）有。」、、「（問：
      有沒有聽過被告說陳定南是外行人領導內行人？）有的。
      」、「（問：你有沒有聽過被告說要去台中開治安會報？
      ）有，聽好幾次。」、「（問：你剛才說你沒有經營賭場
      ，是否有經營電子遊樂場？）有的。」、「（問：你的電
      子遊樂場有申請許可嗎？）以前沒有，現在有。被告跟我
      講那時候，有1 間有許可，有1 間沒有許可。」、、「（
      ：你經營電子遊樂場，是否常會擔心有不法的事情會被執
      法機關找碴？）會的。」、「（問：被告在對你說你經營
      賭場要被提報流氓時，你為什麼會相信？）因為以前常打
      架惹事。」、「（問：你為什麼會相信？）他說的有模有
      樣。」、「（問：你會相信是否跟你自己有經營電子遊樂
      場有關係？）多少有關係。」、「（問：你剛才說你跟被
      告見面的當天，之後有再去甲○○經營的小吃店？）有的
      。」、「（問：你們當天有沒有去過ＫＴＶ店？）小吃店
      裡面就是ＫＴＶ。」、「（問：ＫＴＶ店有沒有一個招牌
      ？）名字我忘記了。」、「（問：是愛琴海ＫＴＶ店嗎？
      ）我忘記了，有去過好多間。」、「（問：己○○說你們
      當天在愛琴海ＫＴＶ店時，你有找他過去？）有的。」、
      「（問：你說有交給甲○○1 萬8 千元，是否如此？）應
      該是有交錢給甲○○，交多少錢忘記了，應該是交給乙○○，不是交給甲○○，應該是我交給乙○○，叫他去買單
      的。」、「（問：你之前有說過被告說他要去台中找憲調
      組吃飯，需要錢？）有。」、「（問：你給被告多少錢？
      ）忘記了，大概1 、2 萬元，問乙○○應該知道。」、「
      （問：你在偵查說是1 萬8 千元，是否如此？）忘記了。
      」、「（問：1 萬8 千元是你交給乙○○，乙○○再交給
      被告？）是的。」、、「（問：乙○○說交1 萬8 千元的
      那次，是在愛琴海ＫＴＶ店那邊，因為你沒有坐在被告旁
      邊，所以叫乙○○拿給被告，是否如此？）應該是有。」
      、「（問：你後來請被告吃飯、送手機、茶葉，這些是否
      是因為被告是主任檢察官的關係，才送他？）是的。」、
      「（問：你是否想說，他是主任檢察官可以幫你處理案子
      ？）是的。」、「（問：剛才辯護人問你說你的叔叔是在
      更生保護會，你平常有跟你叔叔接觸嗎？）很少，是我後
      來覺得被告愈來愈怪，怎麼主任檢察官那麼閒，1 、2 天
      就跑出來。」、「（問：你叔叔在更生保護會，你是否瞭
      解地檢署有哪些檢察官、主任檢察官？）不瞭解。」、「
      （問：你剛才說的，你覺得被告愈來愈怪才去找你叔叔，
      那是在宴請被告、送手機、茶葉之前還是之後？）之後我
      才找我叔叔。」、「（問：你交給被告這些東西時，你是
      被詐騙的？）應該是。」、、、、「（問：你剛才回答辯
      護人時，你說你跟被告第1 次見面時，吃飯的錢是你出的
      ，但是乙○○說是他出的，請明確回答？）乙○○出的，
      也是我出的，因為我的遊樂場是乙○○在管理的，乙○○
      出錢也是跟我報公帳。」、「（問：你第1 次與被告見面
      ，被告有沒有跟乙○○說乙○○官司的問題？）是被告跟
      乙○○講乙○○官司的問題，然後再找我去。」、「（問
      ：被告後來有沒有叫你叫他「邱董」就好？）我忘記了，
      我叫他「邱董」、「邱檢」，他都會應。」、「（問：所
      以你從頭到尾都認為被告是主任檢察官？）他自己這樣講
      ，我起初相信。」、、「（問：你剛才說你們後面幾次吃
      飯去天星港ＫＴＶ店、水鴛鴦ＫＴＶ店，你都有送錢給被
      告？）送錢沒有，我只有幫他買單，是被告說要請台中憲
      調站吃飯，才跟我拿錢。」、「（問：但是那1 次你們碰
      到台中3 組及苑裡刑警，你與被告都是被請去吃飯的，你
      們並不是主客，為什麼你要請客？）邱大洋是比較晚去的
      ，是被告打電話給邱大洋的。」、「（問：你跟你叔叔說
      過這件事情以後，你還有送錢、茶葉或什麼東西給被告嗎
      ？）沒有了。」、、「（問：你不是說有找你叔叔去查證
      嗎，是哪1 天？）我忘記了，我叔叔是叫我配合他，是哪
      1 次吃飯我忘記了，我叔叔有去看他，我叔叔問被告是做
      什麼的，被告也嚇一跳，被告他也講不出來。」、、、「
      （問：你知道被告有心律不整，不能喝酒？）那是騙人的
      ，喝酒我都喝不過被告，被告有沒有心律不整，我不知道
      。」、「（問：你在檢察官那裡所述，是否都是實在？）
      實在。」、「（問：是否出於自由意識？）是的。」、「
      （問：你與被告有沒有仇恨、過節？）沒有。」等語（參
      本院審卷95年8 月9 日審判筆錄第3 至19頁）。
（八）證人戊○○於檢察官訊問時結證稱：「（問：你是在何時
      認識該名自稱「邱主任檢察官」之人？）是在今年5 月初
      ，在苗栗縣苑裡鎮一家海鮮樓認識的。當時有1 個阮先生
      跟他妻子有1 個家暴案件，甲○○就說要介紹1 個檢察官
      給他，說看要如何處理。談話中，「邱主任檢察官」有提
      到說苗栗縣苑裡鎮有1 個姓鄭，27、28歲的人被提報流氓
      ，我朋友甲○○說可能是我，就趕緊打電話通知我，叫我
      過去。我去之後，「邱主任檢察官」問我姓什麼，我說姓
      鄭，他說叫什麼名字，我說叫戊○○，他就說我被提報流
      氓，我說怎麼可能，他說你相信我就對了。他就說我在開
      賭場，被提報流氓。後來他每天都找我，說要幫忙我，還
      有跟我說他已經跟「黃文德」（音譯）檢察官講好了，還
      跟我說他去台中找憲調組的吃販，叫我要出錢，我拿過1
      次1 萬8 千多元給他，是在今年5 月某日晚上拿給他的，
      、、」、「（問：你為何願意給「邱主任檢察官」1 萬8
      千多元？）我想說他幫我處理我被提報流氓的事。」、「
      （問：後來你還有交給「邱主任檢察官」什麼東西？）茶
      葉及手機。」、「問：你為何給他手機？）「邱主任檢察
      官」說他手機在跟我喝酒時，不見了。他本來叫我朋友拿
      支手機給他，我剛好包包裡有支手機，我就拿給他，是在
      苗栗縣苑裡鎮水鴛鴦小吃部拿給他，是1 支諾基亞的銀色
      手機價值1 萬元。」、「（問：你為何願意給他手機？）
      我想他說他是主任檢察官，他說他手機不見了，就給他。
      」、「（問：如果你知道他不是檢察官，你還會給他手機
      ？）不會。」、「（問：你為何給他茶葉？）是他跟我要
      的，他說我的事情他跟台中憲調組處理好了，他叫我要在
      茶葉裡放點東西在裡面，讓憲調組的人自己去吃，是在5
      月的事。但我覺得怪怪的，為何檢察官那麼閒，每天下午
      2 、3 點就跑去找我，、、」、「（問：「邱主任檢察官
      」跟你要茶葉之事何人知道？）阮先生、己○○。他們應
      該都有在場聽到。」、「（問：所以你因該名自稱「邱主
      任檢察官」，你誤以為他幫你處理事情，而給他1 萬8 千
      元及手機？）是。但是還有茶葉。」、「（問：你不是說
      沒給他茶葉？）、、之前有給他有1 次，就是第1 次吃飯
      時，他有提到，如果要感謝他，就隨便給他1 個茶葉就好
      ，所以隔天他去找我，我就給他1 斤茶葉，阮先生也有看
      到。茶葉是阮先生幫我買的，約2 、3 千元。」、「（問
      ：你有無請過「邱主任檢察官」吃過飯？）有。吃飯、喝
      酒都有。約有3 、4 次。都是在5 月。曾在苗栗縣苑裡鎮
      「龍園」吃過，在苑港的海邊餐廳吃過2 次，還有1 次在
      「客庄里」吃過。另外也有去台中縣大甲鎮的愛琴海、春
      天KTV 喝過酒、、」、「（問：你請「邱主任檢察官」吃
      飯大概花了多少錢？）最少7 、8 萬，因「邱主任檢察官
      」還有叫我拿小費給他發，我請他時，還有阮先生、甲○○、己○○及春天酒店的老闆羅先生他們都知道。」、、
      「（問：你請「邱主任檢察官」吃飯，收據有無留著？）
      沒有。」、「（問：「邱主任檢察官」跟你們在一起時，
      有無提及警界或地檢署的事？）有。常提。他說他是專門
      辦砂石、流氓的。並說假如我們朋友有案件，他可能幫忙
      處理，但我沒有介紹別人給他。」、「（問：你上次稱你
      有給冒充主任檢察官之人1 支手機？）是。」、「（問：
      你是何時給他的？）約認識他不久之後。」、「（問：（
      提示扣案手機）是否是該支手機？）品牌、型號相同，顏
      色我忘記了，應該是這支沒錯。」等語（參同他卷第33至
      35頁、第85頁）。
（九）是由證人戊○○之上述證詞，可知渠係證稱於94年5 月初
      之某日，乙○○、甲○○在苗栗縣苑裡鎮苑港附近之餐廳
      ，以電話聯絡戊○○趕往該處與被告丙○○見面。被告丙○○自稱為主任檢察官，問渠姓什麼、叫什麼，渠告知姓
      名之後，被告丙○○即稱渠被提報為流氓，渠稱怎麼可能
      ，但被告丙○○告以渠開賭場，被提報流氓。而渠當時開
      設2 家電子遊戲場，1 家有執照、1 家沒有執照，且渠經
      常打架惹事，即相信被告丙○○所稱被提報流氓乙事。嗣
      被告丙○○等人，旋即轉往臺中縣大甲鎮愛琴海KTV 店、
      春天KTV 店唱歌，其間，被告丙○○復向在坐之渠及己○○等人稱渠至臺中開治安會報，會幫渠處理等語。迄於數
      日之後，被告丙○○多次與渠連絡表示要幫忙處理上述提
      報流氓情事，並向渠稱：已與「黃文德」檢察官講好了，
      ，希望渠出錢請憲調組吃飯等語。而渠則相信被告丙○○
      確能以主任檢察官之身分，為渠處理被提報流氓之事，乃
      多次在苗栗縣苑裡鎮、臺中縣大甲鎮等地餐廳、KT V店宴
      請被告丙○○，包含交付被告丙○○發放之小費，總計花
      費約7 、8 萬元。並在愛琴海KTV 店，將1 萬8 千元現金
      ，交予乙○○轉交給被告丙○○。復於渠住處附近，透過
      乙○○交付1 斤約2 、3 千元之茶葉予被告丙○○。嗣因
      被告丙○○告知渠1 支手機在與渠喝酒時掉了，渠即在苗
      栗縣苑裡鎮之水鴛鴦小吃部，將1 支銀色之諾基亞手機交
      付被告丙○○。迄因渠覺得主任檢察官怎麼會那麼空閒，
      經常下午2 、3 點即跑出來，而向渠任職於苗栗更生保護
      會之叔叔查證，方知悉被告丙○○係冒牌之主任檢察官，
      被告為警查扣之諾基亞牌手機1 支，即係渠交給被告之手
      機等情。
（十）證人丁○○於本院審理時結證稱：「（問：你在94年4 、
      5 月間如何認識被告的？）被告來春天酒店ＫＴＶ店消費
      。」、「（問：如何與之認識？）朋友介紹的，也就是戊○○與羅先生（綽號茂水）」、「（問：你當天與被告在
      一起多久？）大約半小時。」、「（問：請提示他卷第23
      頁，你當時於偵查中你說你敬完酒之後就離開了，為什麼
      要待半小時？）敬完酒沒有馬上離開，還有1 個朋友1 個
      朋友介紹。」、「（問：他們那天講什麼事情？）講管訓
      的事情。」、「（問：講誰管訓的事情？）戊○○。」、
      「（問：是誰跟誰講的？）是被告講這個案子偵辦都在他
      手中，那天在包廂裡面提到提報幾個人，喝酒都在講這件
      事情，有提到戊○○部分說沒有問題。」、「（問：戊○○有說什麼話？）他跟我介紹我說是邱董，但是私底下有
      跟我說是檢察官。」、「（問：你在同樣剛才那次偵查中
      ，你有提到苗栗地檢署更生保護會的鄭主委要找你，是怎
      麼回事？）因為我是假釋中，每個月都要報到約談。」、
      「（問：你知道這個鄭主委是戊○○的堂叔嗎？）不知道
      。」、「（問：在94年4 月底，在春天酒店ＫＴＶ店遇見
      丙○○之前，事前有沒有見過他？）沒有。」、「（問：
      當天你是第1 次看到被告？）是的。」、「（問：你跟丙○○有沒有什麼仇恨或是債務糾紛？）沒有。」、「（問
      ：你的家人跟丙○○的家人有沒有什麼仇恨或是債務糾紛
      ？）沒有。」、「（問：除了當天在春天酒店ＫＴＶ店見
      過丙○○之外，還有沒有見過丙○○？）沒有。」、「（
      問：當天是誰介紹丙○○給你認識？）戊○○。」、「（
      問：戊○○是如何把丙○○介紹給你認識的？）在包廂裡
      面介紹說這位是邱董，私底下跟我說他是苗栗地檢署的檢
      察官。」、「（問：你所謂的私底下是指什麼地方說？）
      在包廂外面，我還沒有進入包廂之前。」、「（問：你們
      開ＫＴＶ店的業者，是否客人來都是叫他們什麼「董」？
      ）大部分是。」、「（問：當天戊○○為什麼會到你經營
      的春天酒店ＫＴＶ店？）他時常去消費。」、「（問：戊○○在進包廂之前，跟你說什麼？）他說他管訓的事情要
      拜託被告，要我去應酬一下。」、「（問：在當天包廂外
      ，戊○○告訴你丙○○是檢察官之前，你知不知道在公務
      員裡面有一種檢察官的職務？）知道。」、、「（問：提
      示94年度他字第173 號卷第23頁，你當時在偵查中是否有
      作證說在包廂裡面就有講到志修的案件被提報流氓，有14
      個證人指證，你是否有在檢察官面前這樣說？）我在檢察
      官那邊有這樣說，但是現在經過那麼久，我已經忘記了。
      」、「（問：是否還記得說有14個證人指證，這句話是誰
      說的？）好像是被告說的。」、、「（問：你剛才說戊○○在包廂外面講被告是檢察官，然後到包廂裡面才說是邱
      董，為什麼要如此分？）因為在喝酒的場所，公務員很少
      稱呼他的職稱，戊○○要我們叫他邱董。」、「（問：你
      剛才提到戊○○在包廂外面跟你講說今天請邱先生來是要
      談管訓的事情，進入包廂裡面還有再談嗎？）有的，是戊○○與被告等有在談。」、、「（問：戊○○當天有沒有
      提到要丙○○如何幫忙處理管訓的事情？）他有提到要請
      丙○○幫忙，但是如何幫忙我不知道。」、「（問：那天
      你主觀上面認定被告是檢察官嗎？）我相信。」等語（以
      上參本院審卷95年9 月27日審判筆錄第3 至8 頁）。
（十一）是由證人丁○○之上述證詞，可知渠係證稱於94年4 月
        、5 月間，在台中縣大甲鎮之春天KTV 店，透過戊○○
        等人之介紹認識被告丙○○，戊○○告知渠被告丙○○
        係苗栗檢察署之檢察官，被告丙○○稱有14個證人指證
        戊○○，戊○○被提報流氓，戊○○請被告丙○○幫忙
        ，渠當時相信被告丙○○是檢察官等情。
（十二）證人己○○於檢察官訊問時結證稱：「（問：你認識這
        自稱邱檢察官之人的經過？）約20天前，當時是我當兵
        的朋友戊○○來大甲愛琴海KTV ，後來他打電話叫我去
        我去時。鄭就介紹旁邊姓邱的是苗栗地檢的邱主任檢察
        官，我就拿酒和他喝，他就以茶代酒和我喝。之後這自
        稱邱主任檢察官之人對我們說「小老弟，你們遇到我，
        算你們好運」，、、，當天在場有我、鄭、這自稱邱主
        任檢察官之人、乙○○，這自稱邱主任檢察官之人說他
        去台中開治安會報，還說他們老闆陳定南外行人帶領內
        行人，之後我們移到春天KTV 。」、「（問：你要先講
        什麼？）、、，後來在大甲春天KTV 姓邱的說有14個人
        指證戊○○，姓邱的說他辦案這麼久最多的也只有12個
        人指證，戊○○算最多人14 個 人指證的流氓，算全省
        最大的流氓。當天姓邱的在愛琴海KTV 就說要幫戊○○
        處理，、、、」、「（問：後來你何時又遇到邱？）約
        隔了1 、2 天邱（即丙○○）找我，當時他和甲○○在
        苑裡吃飯，我有過去，、、、，後來我們吃完飯又去喝
        酒，因邱喜歡唱歌，共喝了2 家邱就回家了。隔2 、3
        天邱又打電話給戊○○，說他的案子是憲調組和其他2
        、3 個單位在處理，邱說他自己已打點好了，、、、」
        、「（問：你們和邱去吃飯，都誰付錢？）我、志修。
        」、「（問：和邱吃過幾次飯及酒？）我和邱吃過約3
        次。」、、、「（問：你們和邱吃販是因他是主任檢察
        官？）邱給我和志修的感覺有點半恐嚇，他說志修有案
        件在他手上，說對此案好像很瞭解，所以只好請他。」
        、「（問：如邱不是自稱檢察官，只是一般普通人你們
        會請他這麼多次？）不會。今天我會認識邱，是因為鄭
        的介紹。」、、、「（問：邱有說過地檢署的事？）他
        有說幾個檢察官曾辦過何案子但因我不認識，所以沒在
        記，他曾說苗栗地檢署有3 位主任檢察官，他是其中1
        人，又說他專辦砂石案件，讓我覺得他好像對案件好像
        很熟，阮的案件邱有出意見。」等語（以上參同上他卷
        第20至23頁，而渠之前述偵查筆錄，自形式上觀察，並
        無顯不可信之情形，依據刑事訴訟法第159 條之1 第2
        項之規定，自有證據能力，附此敘明）。
（十三）是由證人己○○之上述證詞，可知渠係證稱於94年4 月
        間某日，渠服兵役時之友人戊○○至臺中縣大甲鎮愛琴
        海KTV 店，打電話給渠，渠至該處後，戊○○介紹坐在
        身旁之被告丙○○給渠認識，並稱被告丙○○是苗栗檢
        察署的邱主任檢察官。席間，被告丙○○告知渠等「小
        老弟，遇到我，算你們好運」、「去台中開治安會報、
        陳定南外行人領導內行人」等語。之後渠等移到春天KT
        V 店，被告丙○○說有14個人指證戊○○，並稱辦案這
        麼久最多有只有12人指證，戊○○算最多人指證的流氓
        ，算全省最大的流氓，當天被告丙○○說要幫戊○○處
        理。被告丙○○曾說苗栗檢察署有3 位主任檢察官，被
        告丙○○是其中1 人，專辦砂石案件，讓渠覺得被告丙○○好像對案件很熟等情。
（十四）是由證人甲○○、乙○○、戊○○、己○○、丁○○等
        人之證詞觀察，可知渠等之證詞相符，並無矛盾之處。
        雖證人乙○○證稱戊○○交付渠轉交予被告丙○○之現
        金約1 萬餘元等語，但衡諸證人戊○○證稱係1 萬8 千
        元等語。而證人戊○○係實際支出金錢之人，衡諸常情
        ，證人戊○○對於渠付出的金錢數額會較為關心、印象
        較為深刻。證人乙○○因事不關己，渠所證述之金額不
        會較證人戊○○所證述之金額精確，應以證人戊○○證
        稱交付1 萬8 千元，作為認定戊○○交付被告丙○○金
        額之基準。且證人乙○○證稱之交付被告的數額，與證
        人戊○○證述之金額差距不大，尚不能以此而認證人乙○○之上述證詞均屬虛妄，不足為採。再觀諸被告丙○○陳稱：「（問：你在偵查中有說過你與苗栗地檢署的
        陳傳宗主任檢察官、蔡宗熙、廖檢、劉檢、張文傑檢察
        官、戴檢都很熟？）是的。」、「（問：你所謂的廖檢
        是指誰？）廖啟村。」、「（問：劉檢指誰？）我不知
        道他的名字，只知道他是劉檢。」、「（問：是否是劉
        正穆？）是的。」、「（問：戴檢是誰？）我也不知道
        他的名字，他在苗栗住久了。」、「（問：是否是戴瑞
        麒？）是的。」、「（問：你是怎麼認識這些檢察官的
        ？）我以前是苗栗義警的幹事，與三組的人都很熟，所
        以會認識這些檢察官」等語（參本院審卷95年9 月27
        日審判筆錄第11至12頁），可見被告丙○○認識多位苗
        栗檢察署之檢察官，對於警界亦有一定之認識等情，準
        此，證人甲○○等人與被告丙○○認識及認識後之各種
        場合，聽聞被告丙○○講述苗栗檢察署之相關人、事及
        案件時，自然很容易即相信被告丙○○是主任檢察官。
        由此可徵，證人乙○○因甲○○之介紹而認識自稱為主
        任檢察官之被告丙○○，且因相信被告丙○○係主任檢
        察官，而向被告丙○○請教渠與妻子溫見鄉因家庭暴力
        防治法案件之相關事宜，並因此而先後兩次宴請被告丙○○吃飯，共花費8 千餘元。復因被告丙○○騙稱要送
        茶葉給苗栗檢察署之同事，而於苗栗縣苑裡鎮苑港附近
        餐廳，交付2 斤約4 千元之茶葉予被告丙○○。被告丙○○並於與證人乙○○之第2 次飯局時，向證人乙○○
        、甲○○詐稱苑裡鎮有1 位年約27、28歲之鄭姓年輕人
        被提報流氓。而證人乙○○誤以為係渠之友人戊○○被
        提報流氓，乃電請證人戊○○到場，被告丙○○透過證
        人乙○○等人之介紹後，認識證人戊○○，乃向證人戊○○騙稱渠被提報流氓，但其可以幫忙證人戊○○處理
        ，然希望渠出錢請憲調組、相關承辦人員吃飯等語。而
        戊○○因本身經營電子遊戲場業，但其中1 家店未有執
        照，且曾與人打架惹事，遂相信被告丙○○之上述言詞
        ，並相信被告丙○○確能以主任檢察官之身分，為渠處
        理被提報流氓之事，乃多次在苗栗縣苑裡鎮、臺中縣大
        甲鎮等地餐廳、KTV 店，宴請被告丙○○多次，總計花
        費含交給被告發放之小費約7 、8 萬元。並在愛琴海KT
        Ｖ店，將1 萬8 千元現金，交予乙○○轉交給被告丙○○。復於渠住處附近，透過乙○○交付1 斤約2 、3 千
        元之茶葉予被告丙○○。且因被告丙○○告知證人戊○○，有1 支手機在喝酒時掉了，渠即在苗栗縣苑裡鎮之
        水鴛鴦小吃部，將1 支銀色之諾基亞手機交付被告丙○○，而為警查扣該支手機即係渠送給被告丙○○之手機
        等事實。
（十五）至被告丙○○辯稱從未自稱主任檢察官或檢察官，其曾
        說，若未從憲兵退伍，現在已是憲調站主任，有要求他
        們稱其為「邱董」等語。但查，證人甲○○等人，均證
        稱被告丙○○自稱為苗栗檢察署之主任檢察官，渠等稱
        呼被告丙○○「邱檢」、「邱董」，被告丙○○均會應
        答，且證人乙○○、戊○○，即係因誤信被告丙○○係
        主任檢察官，方宴請被告丙○○吃飯、喝酒數次，並致
        贈上述茶葉、現金、手機等情，已如前述。再者，依據
        證人丁○○、甲○○2 人之證詞，可知KTV 業者，稱呼
        到場消費之客人，習慣以某「董」稱呼。則被告丙○○
        要求證人甲○○等人稱呼其為「邱董」，自無任何特殊
        之處，重點是被告丙○○確實對上述證人自稱為主任檢
        察官，且於證人甲○○等人稱呼其「邱檢」時，並無任
        何澄清其並非檢察官之動作，由此足見被告丙○○此節
        辯解為虛。
（十六）至辯護人之辯護意旨認被告丙○○與證人戊○○等人之
        飯局中，有警務人員參與，被告丙○○焉敢自稱為邱主
        任檢察官。但查，證人甲○○雖證稱於飯局中有人介紹
        1 位大甲分局3 組之羅姓警員，不知是否有苑裡之警察
        等語。然臺中縣警察局大甲分局之轄區，係屬臺中檢察
        署偵查業務所管轄的區域之一，大甲分局之員警，就相
        關業務而言，與臺中檢察署之聯繫較多，而與苗栗檢察
        署之聯繫較少，則大甲分局之員警，對於苗栗檢察署之
        檢察官較為陌生，且接觸較少，尚難確實明瞭苗栗檢察
        署有哪些主任檢察官、檢察官，則被告丙○○於席間自
        稱主任檢察官，與會之人員稱呼被告丙○○為「邱檢」
        ，自無被識破之危機，是辯護人此節辯護意旨，容有誤
        會，尚不能作為對被告有利之認定。
（十七）至辯護人之辯護意旨以被告丙○○以本名示人，且留家
        中之電話與行動電話，他人可自上述資料中查證其是否
        為苗栗檢察署之檢察官，由此足證被告丙○○並未以檢
        察官之名號行騙。然查，被告丙○○自稱為苗栗檢察署
        之主任檢察官，詐騙證人乙○○、戊○○等人，因而獲
        得免費吃喝之利益及收受茶葉、現金、手機等財物，就
        每次詐騙之金額及利益而言，並非鉅大。且被告丙○○
        與證人乙○○、戊○○、己○○等人認識交往，除證人
        甲○○於94年2 月間起之外，其餘均於同年4 至5 月間
        ，時間非長。再就其上述行騙之手法觀察，其應係自認
        所騙取之利益非大，與證人等交往時間短暫，有足夠的
        自信不會東窗事發，而膽大妄為地以其真名示人並留聯
        絡電話，尚不能以此而認定其未有上述詐騙行為。
（十八）至辯護意旨認證人戊○○、甲○○、己○○等人，就與
        被告丙○○吃飯之次數，證述不一，顯見渠等之證詞為
        虛。但查，證人甲○○、乙○○、戊○○、己○○、丁○○等人，就如何與被告丙○○認識，及認識之場合時
        、地，暨談話之內容等之證述均相符合，證人證人戊○○等人之證詞堪以採信等情，已如前述。雖證人戊○○
        等人，對於與被告丙○○吃飯、喝酒之次數，在檢察官
        偵查、本院審理時，略有出入，但此係人的記憶因時間
        的流逝而有所模糊，或者因對於吃飯、喝酒係分開計算
        次數，或者合併計算次算，或者僅見面未吃飯、喝酒，
        是否予以計算次數等基本認知之差異所產生，實在情理
        之中，並無不合情理之處，辯護人就證人戊○○等人證
        稱吃飯喝酒次數之出入，而認渠等證詞為虛乙節，容有
        誤解，附此敘明。
（十九）至辯護意旨認提報流氓，委任律師進行辯護，至少得花
        費5 、6 萬元之律師費，怎可能以區區之1 萬元或2 、
        3 罐茶葉，就想打發承辦之檢警人員，由此足見證人戊○○等人之證詞亦屬虛偽。然查，證人戊○○等人，對
        於委任律師進行提報流氓案件之費用，並不甚明瞭，已
        如前述。而且，就證人戊○○等人之觀點，若有承辦或
        相關的檢調人員，最好是階級愈大愈佳，可以從中相助
        ，功效甚大。而人與人之間的交往，並非完全依靠經濟
        價值或金錢，有時亦含有義氣或助人或交朋友之心態存
        在其間，被告丙○○即係利用上述人與人交往間，所可
        能產生的現象，而從中詐騙得利，已如前述。且然證人
        戊○○請客吃飯含給被告發放的小費已有7 、8 萬元，
        再加上送茶葉及手機，花費近10萬元，並不會比辯護人
        所稱之5 、6 萬元律師費用少，是辯護人此節辯護意旨
        ，亦不能作為對被告有利之認定。至辯護人即被告以證
        人戊○○之叔叔於苗栗更生保護會任職，被告丙○○不
        可能自找死路，以主任檢察官之職稱欺騙證人戊○○等
        情。但查，就證人戊○○之上述證詞，可知渠平日並未
        經常與渠叔叔聯繫，渠亦不清楚苗栗檢察署中有哪些檢
        察官、主任檢察官，是渠在請被告吃飯、喝酒、送茶葉
        、現金及手機之後，方發覺主任檢察官怎麼可能那麼閒
        ，每天下午2 、3 時就跑出來，方向渠叔叔查證，才知
        悉被告丙○○欺騙渠等事實，亦如前述。是不能以證人
        戊○○之叔叔在更生保護會任職，即推論被告無以主任
        檢察官之職位詐欺證人戊○○之可能，辯護人此節辯護
        意旨，容有誤會，附此敘明。
（二十）至被告以證人戊○○等人向其勒索金錢未果，方誣陷其
        有行騙之行為，上述手機係「小匡」給其等語。但被告
        並未釋明任何令本院相信證人戊○○等人，可能有誣陷
        其詐欺情事之證據，亦未提供「小匡」之姓名年籍資料
        ，供本院查考，則其此節辯解之真實性即有可疑。且證
        人甲○○、丁○○、己○○等人，與被告並無冤仇或財
        務糾葛，亦如前述，實無誣陷被告之動機。被告此節辯
        解，亦不足為採。
（二一）綜上，被告丙○○之辯解，無非臨訟卸責之詞，不足為
        採。此外，復有法務部戶役政連結作業系統資料及車號
        查詢汽車車籍資料各1 份（參同上他卷第6 至8 頁）、
        法務部戶役政連結作業系統資料及0000000000號行動電
        使用資料各1 份（參同上他卷第6 至7 頁、第13至15頁
        ）、94年度偵字第1671號傷害案件起訴書1 份（參同上
        他卷第10至11頁）在卷可佐，又有諾基亞行動電話1 支
        扣案可憑，其詐欺犯行，洵堪認定。
三、核被告丙○○所為係犯刑法第339 條第1 項、第2 項之詐欺
    取財及詐欺得利罪。其先後多次詐欺取財、詐欺得利之犯行
    ，時間緊接，所犯之罪名與構成要件相同，顯均係基於概括
    之犯意而為，應為連續犯【被告於行為後，刑法第56條連續
    犯之規定，業於94年1 月7 日修正公布刪除，並於95年7 月
    1 日施行，則被告之犯行，因行為後新法業已刪除連續犯之
    規定，此刪除雖非犯罪構成要件之變更，但顯已影響行為人
    刑罰之法律效果，自屬法律有變更，依新法第2 條第1 項規
    定，比較新、舊法結果，仍應適用較有利於被告之行為時法
    律即舊法論以連續犯（最高法院95年第8 次刑事庭會議決議
    參照）。】，應依修正前刑法第56條之規定論以情節較重之
    詐欺取財1 罪，並加重其刑。爰審酌被告自稱為苗栗檢察署
    主任檢察官，在外招搖撞騙，嚴重破壞司法信譽，且減損民
    眾對檢察官執法公正之信賴，並使被害人等受有前述財產上
    之損害，惡性重大。復於上述明確之證據下，仍飾詞卸責，
    否認犯行，足見其毫無悔意。並衡酌其品行、犯罪動機、目
    的、手段、所生之危害及犯罪後之態度不佳等一切情狀，又
    斟酌檢察官之具體求刑，量處如主文所示之刑。至扣案手機
    1 支，係被害人戊○○所有，自不得宣告沒收，附此敘明。
據上論斷，應依刑事訴訟法第299 條第1 項前段，刑法第2 條第
1 項、修正前刑法第56條、刑法第339 條第1 項，罰金罰鍰提高
標準條例第1 條前段，判決如主文。
本案經檢察官魏宏安到庭執行職務。
中    華    民    國    95    年    10    月    11    日
                  刑事第三庭    審判長法  官  柳章峰
                                      法  官  顧正德
                                      法  官  呂曾達
以上正本證明與原本無異。
如不服本判決，應於判決送達後10日內向本院提出上訴狀（應抄
附繕本）。告訴人或被害人如對於本判決不服者，應具備理由請
求檢察官上訴，其上訴期間之計算係以檢察官收受判決正本之日
期為準。
                                      書記官  許千士
中    華    民    國    95    年    10    月    11    日
附錄本案論罪科刑法條全文：
刑法第339 條。
中華民國刑法第339條
（普通詐欺罪）
意圖為自己或第三人不法之所有，以詐術使人將本人或第三人之
物交付者，處5 年以下有期徒刑、拘役或科或併科1 千元以下罰
金。
以前項方法得財產上不法之利益或使第三人得之者，亦同。
前二項之未遂犯罰之。


司法院資訊處製作；財團法人民間司法改革基金會備份。
